【裁判字號】    92,訴,82
【裁判日期】    920409
【裁判案由】    毒品危害防制條例
【裁判全文】
臺灣宜蘭地方法院刑事判決                            九十二年度訴字第八二號
    公  訴  人  臺灣宜蘭地方法院檢察署檢察官
    被      告  甲○○
右列被告因違反毒品危害防制條例案件，茲經檢察官提起公訴（九十二年度毒偵字第
一四二號），本院判決如左：
    主  文
甲○○施用第一級毒品，處有期徒刑陸月，如易科罰金以參佰元折算壹日；又施用第
二級毒品，處有期徒刑肆月，如易科罰金以參佰元折算壹日。應執行有期徒刑玖月，
如易科罰金以參佰元折算壹日。
    事  實
一、甲○○曾於民國九十年間因施用毒品案件，經本院依臺灣宜蘭地方法院檢察署檢
    察官聲請以九十年度毒聲字第八一０號裁定送觀察、勒戒後，認無繼續施用毒品
    之傾向，由臺灣宜蘭地方法院檢察署檢察官於民國九十一年一月二十九日以九十
    年度毒偵字第七○二號為不起訴處分確定；又於九十一年間因施用毒品案件，經
    本院依臺灣宜蘭地方法院檢察署檢察官聲請以九十一年度毒聲字第四０七號裁定
    送觀察、勒戒後，仍認無繼續施用毒品之傾向，經同署檢察官於九十一年九月三
    十日，以九十一年度偵字第一二八七號、九十一年度毒偵緝字第九一號為不起訴
    處分確定。詎甲○○仍不知警惕，復於九十一年十二月二十三日下午，在宜蘭縣
    礁溪鄉一不詳真實姓名年籍友人住處（門牌號碼不詳），以將第一級毒品海洛因
    摻於香煙再點火吸食之方式，施用第一級毒品海洛因一次；復同日下午，在上址
    同一地點，將第二級毒品安非他命置於吸食器內在下方點火再吸取安非他命霧化
    產生白煙之方式，施用第二級毒品安非他命一次，而三犯施用第一級毒品及第二
    級毒品。嗣經警於九十一年十二月二十五日下午六時三十分許，經警持本院核發
    之搜索票在至宜蘭縣宜蘭市○○街一四０號搜索，並經警於同日下午七時採集其
    尿液送驗後呈第一級毒品海洛因代謝物嗎啡及第二級毒品安非他命之陽性反應，
    始查知上情。
二、案經宜蘭縣警察局移送臺灣宜蘭地方法院檢察署檢察官偵查起訴。
    理  由
一、右揭事實，業據被告甲○○迭於本院訊問及審理中坦承不諱，而被告於九十一年
    十二月二十五日晚間七時許為警採集之尿液，經送鑑定之結果，呈海洛因之代謝
    物嗎啡及安非他命陽性反應，有慈濟大學濫用藥物檢驗中心出具之檢驗總表一紙
    及宜蘭縣警察局偵辦毒品案件嫌犯姓名編號對照表各一份附卷可佐，又慈濟大學
    濫用藥物檢驗中心以ＥＩＡ檢驗，確認檢驗以ＧＣ／ＭＳ氣相層析質譜儀分析法
    檢驗結果亦呈海洛因之代謝物嗎啡之陽性反應。查氣相層析質譜儀乃目前就藥物
    篩檢結果必須進一步確認時所常採用之確認方式，因此在良好操作條件之下，以
    氣相層析質譜儀做藥物及其代謝物之定性及定量分析，幾乎不會有偽陽性反應，
    是上開檢驗報告應可採認，再參諸法務部八十五年九月二十六日（八五）發技字
    第八五一一四九五二號函示：「單以免疫分析法檢驗尿液，有可能因交叉反應，
    而對服用幾種其他非煙毒或甲基安非他命藥物者之尿液產生偽陽性之結果，然若
    搭配薄層分析法，應可摒除大部分之偽陽性問題，至於使用氣相層析質譜儀分析
    法確認，則可完全排除偽陽性之干擾」之內容，本件上述檢驗之方法即無瑕疵可
    言，應可採信。足見被告之自白核與事實相符，堪信為真實。又被告曾分別於民
    國九十年、九十一年間因施用毒品案件，經本院先後依臺灣宜蘭地方法院檢察署
    檢察官聲請以九十年度毒聲字第八一０號、九十一年度毒聲字第四０七號裁定送
    觀察、勒戒後，均認無繼續施用毒品之傾向，業由臺灣宜蘭地方法院檢察署檢察
    官於民國九十一年一月二十九日以九十年度毒偵字第七○二號、於九十一年九月
    三十日，以九十一年度偵字第一二八七號、九十一年度毒偵緝字第九一號為不起
    訴處分確定，此有本院九十年毒聲字第八一０號、九十一年度毒聲字第四０七號
    裁定、臺灣宜蘭地方法院檢察署檢察官九十年度毒偵字第七○二號、九十一年度
    偵字第一二八七號、九十一年度毒偵緝字第九一號為不起訴處分書、臺灣高等法
    院檢察署刑案紀錄簡復表、全國施用毒品案件紀錄表、臺灣高等法院被告全國前
    案紀錄表各一份存卷足憑。是本件事證已臻明確，被告三犯施用毒品犯行洵堪認
    定，應予依法論科。
二、核被告所為，係犯毒品危害防制條例第十條第一項之施用第一級毒品海洛因罪、
    同條第二項之施用第二級毒品安非他命罪。又被告於施用毒品前持有第一級毒品
    海洛因及持有第二級毒品安非他命之低度行為，分別為施用第一級毒品、施用第
    二級毒品之高度行為所吸收，均不另論罪。而其前揭所犯施用第一級毒品及施用
    第二級毒品罪，犯意各別，罪名不同，應分論併罰。爰審酌被告歷經毒品危害防
    制條例觀察勒戒之先行程序助其戒除毒癮後，未見成效，復再次施用第一級毒品
    海洛因及第二級毒品安非他命，損及自身健康，並對社會治安造成潛在性之危險
    ，惟姑念被告犯後於審理中坦承犯行頗知悔悟，並審酌被告前無前科，及其品行
    、犯罪之動機、目的、手段等一切情狀，分別就其所犯二罪量處如主文所示之刑
    ，並定其應執行之刑，並均諭知易科罰金之折算標準，以資懲儆。
據上論斷，應依刑事訴訟法第二百九十九條第一項前段，毒品危害防制條例第十條第
一項、第二項，刑法第十一條前段、第五十一條第五款，罰金罰鍰提高標準條例第二
條，判決如主文。
本案經檢察官賴慶祥到庭執行職務
中      華      民      國      九十二    年      四      月     九     日
                                        臺灣宜蘭地方法院刑事二庭
                                            法  官  林  惠  玲
右正本證明與原本無異。
如不服本判決，應於判決送達後十日內向本院提出上訴狀( 應附繕本 )。
                                            書記官  吳  慧  芳
中      華      民      國      九十二    年      四      月     十     日
毒品危害防制條例第十條第一、二項
施用第一級毒品者，處六月以上五年以下有期徒刑。
施用第二級毒品者，處三年以下有期徒刑。


司法院資訊處製作；財團法人民間司法改革基金會備份。
